# 特殊BOT项目核算

提问人：塔卡夫 时间：2017-07-13 20:31:57
企业从政府手中接手施工中的BOT项目如何核算？

回答人：chenyiwei
按照《企业会计准则解释第 2 号》第五条规定，“在BOT业务中，授予方可能向项目公司提供除基础设施以外其他的资产，如果该资产构成授予方应付合同价款的一部分，不应作为政府补助处理。项目公司自授予方取得资产时，应以其公允价值确认，未提供与获取该资产相关的服务前应确认为一项负债”。对从政府接手基础设施的在建工程，也可以按照这一原则，按接手时的已完工成本确认金融资产或无形资产（根据BOT协议的条款而定），同时确认负债。后续本企业主持下的续建可确认建造合同收入，同时增加金融资产和／或无形资产。